【裁判字號】    97,訴緝,154
【裁判日期】    970825
【裁判案由】    毒品危害防制條例
【裁判全文】
臺灣板橋地方法院刑事判決             97年度訴緝字第154號
公  訴  人  臺灣板橋地方法院檢察署檢察官
被      告  甲○○
                    （
上列被告因違反毒品危害防制條例案件，經檢察官提起公訴（96
年度毒偵字第8058號），本院依簡式審判程序審理後，判決如下
：
    主    文
甲○○施用第一級毒品，累犯，處有期徒刑拾壹月。扣案第一級
毒品海洛因合計驗餘毛重肆點柒貳公克，沒收銷燬之；包裹上開
第一級毒品海洛因之包裝袋貳個，沒收之。
    事    實
一、甲○○前因施用毒品案件，經本院以90年度毒聲字第2651號
    裁定送觀察、勒戒，經觀察、勒戒後，因認無繼續施用毒品
    之傾向，於民國90年7 月11日釋放出臺灣臺北看守所附設勒
    戒所，並於90年7 月24日由臺灣板橋地方法院檢察署檢察官
    以90年度毒偵緝字第494 號為不起訴處分確定。惟其於前開
    觀察、勒戒執行完畢釋放後5 年內，復因施用第一級、第二
    級毒品案件，經臺灣高等法院以94年度上訴字第4250號判決
    分別判處有期徒刑10月、6 月確定。其另因竊盜、妨害兵役
    案件，分別經本院以90年度重簡字第1175號、92年度簡字第
    632 號判決判處有期徒刑2 月、2 月確定，嗣經本院以92年
    度聲字第1532號裁定應執行有期徒刑3 月確定，而於93年11
    月9 日縮刑期滿執行完畢。
二、詎甲○○仍不知悔改，基於併同施用第一級、第二級毒品之
    犯意，於96年10月9 日18時許，在臺北縣泰山鄉○○街2 之
    1 號11E 房內，以將第一級毒品海洛因及第二級毒品甲基安
    非他命（起訴書誤載為安非他命）一起摻在香菸內，再點火
    吸食之方式，同時施用海洛因、甲基安非他命1 次。嗣於同
    日19時20分許，為警在上址查獲甲○○，並扣得其所有之海
    洛因2 包（合計毛重4.74公克、合計驗餘毛重4.72公克，起
    訴書誤載為毛重20.85公克）。
三、案經桃園縣政府警察局龜山分局報請臺灣板橋地方法院檢察
    署檢察官偵查後提起公訴。
    理    由
一、本案被告甲○○所犯均係死刑、無期徒刑、最輕本刑為3 年
    以上有期徒刑以外之罪，其於準備程序中就被訴事實皆為有
    罪之陳述，經本院告知簡式審判程序之旨，並聽取公訴人、
    被告之意見後，經合議庭裁定由受命法官獨任進行簡式審判
    程序審理，合先敘明。
二、上揭犯罪事實，業據被告甲○○於本院審理時坦承不諱，並
    有搜索扣押筆錄暨扣押物品目錄表1 份附卷可稽，而其為警
    查獲經採集尿液送台灣檢驗科技股份有限公司囑託鑑定結果
    ，確呈嗎啡及安非他命類陽性反應（按海洛因經施用進入人
    體後，係水解還原成嗎啡，再代謝排出體外，業據行政院衛
    生署藥物食品檢驗局以73藥檢壹字第030221號函文說明綦詳
    ，而為本院辦理施用第一級毒品案件職務上所已知），且甲
    基安非他命之濃度數值遠高於安非他命，有該公司96年10月
    30日濫用藥物檢驗報告1 份在卷可稽；另同日為警扣案之白
    色粉末2 包經同送前開公司鑑驗結果，呈海洛因陽性反應，
    合計毛重4.74公克、合計驗餘毛重4.72公克，亦有該公司96
    年11月6 日濫用藥物檢驗報告1 件在卷，足以佐證被告自白
    與事實相符，堪以採信。又人體施用甲基安非他命後，其主
    要代謝物中，未改變型態之甲基安非他命占施用劑量達百分
    之四三，安非他命則約為百分之五；人體若係施用安非他命
    後，主要代謝物中則有未改變型態之安非他命，但無甲基安
    非他命，此經法務部調查局以93年5 月4 日調科壹字第0936
    2413980 號函釋明在案，同為本院辦理施用第二級毒品案件
    職務上所已知，足見人體若施用安非他命，其尿液代謝物不
    可能出現甲基安非他命，惟人體若施用甲基安非他命，其尿
    液代謝物除主要有甲基安非他命外，亦可能有少量之安非他
    命，是本案被告之尿液除呈現少量之安非他命陽性反應外，
    主要係呈現甲基安非他命之陽性反應，依上開函示，被告自
    不可能係施用安非他命，而應係施用甲基安非他命，公訴意
    旨認被告係施用安非他命，尚有誤會，附此敘明。再被告前
    因施用毒品案件，經本院以90年度毒聲字第2651號裁定送觀
    察、勒戒，經觀察、勒戒後，因認無繼續施用毒品之傾向，
    於90年7 月11日釋放出臺灣臺北看守所附設勒戒所，並於90
    年7 月24日由臺灣板橋地方法院檢察署檢察官以90年度毒偵
    緝字第494 號為不起訴處分確定。惟其於前開觀察、勒戒執
    行完畢釋放後5 年內，復因施用第一級、第二級毒品案件，
    經臺灣高等法院以94年度上訴字第4250號判決分別判處有期
    徒刑10月、6 月確定等情，有前開臺灣高等法院刑事判決書
    及被告前案紀錄表各1 份附卷可稽，足徵被告係於觀察、勒
    戒執行完畢釋放後5 年內，復因施用毒品經法院判處罪刑後
    ，始再為本案施用第一級、第二級毒品之事證明確，已非毒
    品危害防制條例第20、23條所定之「初犯」或「5 年後再犯
    」情形（最高法院95年度第7 次刑事庭會議紀錄參照），自
    應依法論科。
三、核被告甲○○所為，係犯毒品危害防制條例第10條第1 項、
    第2 項之施用第一級、第二級毒品罪。被告為施用海洛因、
    甲基安非他命而持有海洛因、甲基安非他命之行為，各係其
    施用第一級、第二級毒品犯行之當然結果，均不另論罪。查
    被告因竊盜、妨害兵役案件，分別經本院以90年度重簡字第
    1175號、92年度簡字第632 號判決判處有期徒刑2 月、2 月
    確定，嗣經本院以92年度聲字第1532號裁定應執行有期徒刑
    3 月確定，而於93年11月9 日縮刑期滿執行完畢，此有上開
    臺灣高等法院被告前案紀錄表在卷足徵，其於有期徒刑執行
    完畢5 年內故意再犯本案有期徒刑以上之前開二罪，依刑法
    第47條第1 項規定皆成立累犯，並均應加重其刑。又被告於
    97年10月9 日18時許，係以同一點菸吸食行為違犯上揭施用
    第一級、第二級毒品罪名，業據被告於本院審理時供明無訛
    ，且經遍查全卷，亦無足以證明被告所述與事實不符之積極
    證據資料，依罪疑唯輕原則，自應作有利於被告之認定，故
    被告所為係屬想像競合犯，應從一重之施用第一級毒品罪處
    斷，公訴意旨未參酌上情而請求予以分論併罰，尚有未合，
    併此敘明。爰審酌被告前已有因施用毒品經法院判處刑罰之
    前科紀錄，竟仍不思尋求正當之身心發展，再次併同施用足
    以導致精神障礙、性格異常，甚至造成生命危險之毒品，戕
    害一己之身心健康，對社會治安可能之危害程度非微，惟其
    於犯後尚知坦認犯行等一切情狀，量處如主文所示之刑，以
    資懲儆。扣案海洛因合計驗餘毛重4.72公克係屬查獲之第一
    級毒品，應依毒品危害防制條例第18條第1 項前段規定，諭
    知沒收銷燬之（因檢驗需要而經取用滅失之部分，則不再宣
    告沒收銷燬）；扣案包裹上開海洛因之包裝袋2 個，係用於
    防止海洛因裸露、潮濕，便於攜帶施用，係被告所有供其施
    用第一級毒品所用之物，業據被告陳明在卷，爰依刑法第38
    條第1 項第2 款規定，併予宣告沒收之。
據上論斷，應依刑事訴訟法第273 條之1 第1 項、第299 條第1
項前段，毒品危害防制條例第10條、第18條第1 項前段，刑法第
11條前段、第47條第1 項、第55條、第38條第1 項第2 款，判決
如主文。
本案經檢察官顏世翠到庭執行職務。
中    華    民    國    97    年    8     月    25    日
                  刑事第十五庭  法  官  張 兆 光
上列正本證明與原本無異。
如不服本判決，應於判決送達後10日內敘明上訴理由，向本院提
出上訴狀 (應附繕本)，上訴於臺灣高等法院。
                                書記官  曹 秋 冬
中    華    民    國    97    年    8     月    25    日
附錄本案論罪科刑法條：
毒品危害防制條例第10條
施用第一級毒品者，處6 月以上5 年以下有期徒刑。
施用第二級毒品者，處3 年以下有期徒刑。


司法院資訊處製作；財團法人民間司法改革基金會備份。
